【裁判字號】    98,訴,822
【裁判日期】    990129
【裁判案由】    違反槍砲彈藥刀械管制條例等
【裁判全文】
臺灣臺南地方法院刑事判決               98年度訴字第822號
公  訴  人  臺灣臺南地方法院檢察署檢察官
被      告  乙○○
指定辯護人  本院公設辯護人  丙○○
上列被告因違反槍砲彈藥刀械管制條例等案件，經檢察官提起公
訴（97年度偵字第17897號、第17934號），本院判決如下：
    主  文
乙○○未經許可，持有衝鋒槍，處有期徒刑柒年，併科罰金新臺
幣伍拾萬元，罰金如易服勞役，以罰金總額與壹年之日數比例折
算。扣案德國ＨＥＣＫＬＥＲ＆ＫＯＣＨ廠ＨＫ九四型口徑九Ｍ
Ｍ制式衝鋒槍壹枝（含彈匣二個，槍號五四六六號、槍枝管制編
號：0000000000號）及口徑九ＭＭ制式子彈貳顆，均
沒收。
    事  實
一、乙○○前因違反槍砲彈藥刀械管制條例（民國九十五年七月
    間寄藏改造手槍及制式子彈，九十七年四月九日投案經警查
    獲）及妨害自由（於九十七年四月四日持上開改造手槍及制
    式子彈開槍射擊，而犯恐嚇危害案全罪）等案件，於九十八
    年三月四日經本院以九十七年度訴字第一０九五號刑事判決
    ，判處應執行有期徒刑三年八月，被告不服上訴後，於九十
    八年四月三十日，經臺灣高等法院臺南分院以九十八年度上
    訴字第四三七號刑事判決，判決上訴駁回，被告仍不服上訴
    後，於九十八年六月二十五日，經最高法院以九十八年度台
    上字第三五九九號刑事判決，判決上訴駁回確定。詎乙○○
    仍不知悔改，因王世傑於九十七年十二月一日晚間十一時許
    ，告以其姓名年籍不詳僅知綽號「阿忠」之友人，疑因欠債
    而遭丁○○押走，其為與丁○○理論，明知姓名年籍不詳僅
    知綽號「郭龍吉」（已歿），埋藏在臺南市安南區曾文溪畔
    堤防邊某棵樹下之德國ＨＥＣＫＬＥＲ＆ＫＯＣＨ廠ＨＫ九
    四型口徑九ＭＭ制式衝鋒槍一枝（含彈匣二個，槍號五四六
    六號、槍枝管制編號：0000000000號）及口徑九
    ＭＭ制式子彈八顆，均為具有殺傷力之衝鋒槍及子彈，屬槍
    砲彈藥刀械管制條例所管制之槍枝、彈藥，非經主管機關許
    可不得持有，竟仍於同日晚上十一時後之某時，前往上開埋
    藏槍、彈之地點，挖掘取出上開槍、彈及擦槍工具一批，而
    非法持有上開槍、彈。嗣乙○○、王世傑、戊○○、柯江居
    （上一人業經臺灣臺南地方法院檢察署檢察官於九十八年五
    月一日以九十八年度偵字第一七九三四號為不起訴處分）分
    乘二部自小客車，於同年十二月二日一時二十分許，前往臺
    南縣安定鄉港口村港口三五七之八號旁小公園前，遇見丁○○及其女友張雪芬，王世傑、戊○○及乙○○，即共同基於
    傷害人身體之犯意聯絡，先由王世傑、戊○○分別出手與丁○○拉扯並毆打之，乙○○並至其駕駛之自小客車後行李箱
    取出上開衝鋒槍（含彈匣一只）及口徑九ＭＭ制式子彈三顆
    ，返回現場，嗣持上開衝鋒槍瞄準丁○○之腳部射擊子彈三
    發，致丁○○受有雙下肢槍傷之傷害，後見旁人圍觀，其等
    乃一哄而散（乙○○、王世傑、戊○○被訴共同傷害部分，
    業經丁○○撤回對乙○○、戊○○之告訴，嗣於九十八年十
    月二十六日經本院判決公訴不受理在案）。嗣經警在上開案
    發現場扣得已擊發口徑九ＭＭ制式子彈之彈頭及彈殼各三顆
    並循線查獲，乙○○之後於九十七年十二月十日自願交付上
    開衝鋒槍一枝（含彈匣二只）、口徑九ＭＭ制式子彈五顆（
    因鑑定試射三顆，餘二顆）及擦槍工具一批扣案。
二、案經臺南縣警察局善化分局報告臺灣臺南地方法院檢察署檢
    察官偵查起訴。
    理  由
壹、程序部分（證據能力部分）：
    本案檢察官所舉經本院用以證明被告犯罪之各項證據資料，
    及本院依職權函查之證據資料，或據被告及指定辯護人表示
    同意採為證據之意思，或未於言詞辯論終結前聲明異議，且
    無事實顯示係公務員因違法蒐證所取得之證據，本院審酌該
    等供述及非供述證據作成時之情況暨各該證據之性質，亦認
    為適於作為證據，爰依刑事訴訟法第一百五十九條之四、第
    一五九條之五等規定，認均有證據能力，合先敘明。
貳、實體部分：
一、上揭犯罪事實，業據被告乙○○迭於警詢、偵查及本院審理
    時坦承不諱，並據證人柯江居、王進發、林登文於警詢；證
    人張雪芬、胡嘉俊、郭纍美於警偵訊；證人即被害人丁○○
    於警偵訊；證人即同案被告甲○○於警詢、戊○○於警偵訊
    證述在卷，復有財團法人奇美醫院九十七年十二月三日所出
    具之被害人丁○○之診斷證明書一紙、臺南縣警察局善化分
    局扣押筆錄一份、臺南縣警察局善化分局扣押物品目錄表一
    紙、扣案槍彈照片十幀、臺南縣警察局槍枝初步檢視報告表
    一份暨檢枝初步檢視照片七幀、刑案現場照片八幀、臺南縣
    警察局善化分局丁○○遭槍擊案勘察報告（含刑案現場照片
    、刑事案件證物採驗紀錄表、勘察採證同意書等件）一份及
    財團法人奇美醫院九十八年四月二十一日（九八）奇醫字第
    二０一二號函檢送之丁○○病歷影本在卷（詳警卷第七十頁
    至第七三頁、第七五頁至第八一頁；臺灣臺南地方法院檢察
    署九十七年度偵字第一七九三四號偵查卷第十二頁至第三五
    頁、第七五頁至第一一九頁）可稽，及上開衝鋒槍一枝（含
    彈匣二只）、口徑九ＭＭ制式子彈五顆（因鑑定試射三顆，
    餘子彈二顆，詳後述）及已擊發口徑九ＭＭ制式子彈之彈頭
    、彈殼各三顆扣案可資佐證。又上開扣案之槍枝、子彈，經
    送請內政部警政署刑事警察局鑑定之結果，認送鑑衝鋒槍一
    枝（槍枝管制編號：0000000000號），係口徑九
    ＭＭ制式衝鋒槍，為德國ＨＥＣＫＬＥＲ＆ＫＯＣＨ廠ＨＫ
    九四型，槍號五四六六號，槍管內具六條右旋來復線，擊發
    功能正常，可供擊發同口徑制式子彈使用，認具殺傷力。送
    鑑彈匣二只，認係制式金屬彈匣。送鑑子彈五顆，認均係口
    徑九ＭＭ制式子彈，採樣三顆試射，可擊發，認均具殺傷力
    。又於刑案現場所扣案之彈殼三顆，均係已擊發之口徑九Ｍ
    Ｍ制式彈殼；刑案現場所扣案之彈頭三顆，認均係彈頭之鉛
    心碎片。再者，送鑑衝鋒槍一枝（槍枝管制編號：0000
    000000號）之試射彈頭、殼，經與涉槍檔存資料比對
    結果，發現與上開刑案現場所扣案之彈殼三顆，其彈底特徵
    紋痕吻合，認均係由該槍枝（槍枝管制編號：000000
    0000號）所擊發等情，有內政部警政署刑事警察局九十
    七年十二月二十三日刑鑑字第０九七０一九一四００號鑑驗
    書及九十八年一月十五日刑鑑字第０九七０一九一四一五號
    鑑驗書各一份及該局九十八年六月二十九日刑鑑字第０九八
    ００八七七四四號函一份存卷（詳臺灣臺南地方法院檢察署
    九十七年度偵字第一七九三四號偵查卷第四十頁至第四二頁
    ；本院卷第三四頁）可憑。綜上，足認被告上開自白，核與
    事實相符，本件事證明確，被告犯行堪以認定。
二、核被告乙○○所為，係犯槍砲彈藥刀械管制條例第七條第四
    項之未經許可持有衝鋒槍罪，及同條例第十二條第四項之未
    經許可持有子彈罪。被告以一持有行為，同時持有上開衝鋒
    槍一枝、制式子彈八顆，而觸犯數罪名，為想像競合犯，應
    依刑法第五十五條規定，從一較重之未經許可，持有衝鋒槍
    罪處斷。爰審酌被告有如事實欄所載違反槍砲彈藥刀械管制
    條例（九十五年七月間寄藏改造手槍及制式子彈，九十七年
    四月九日投案經警查獲）及妨害自由（於九十七年四月四日
    持上開改造手槍及制式子彈開槍射擊，而犯恐嚇危害案全罪
    ）等不良素行，有本院九十七年度訴字第一０九五號、臺灣
    高等法院臺南分院九十八年度上訴字第四三七號、最高法院
    九十八年度台上字第三五九九號刑事判決及被告之臺灣高等
    法院被告前案紀錄表各一份存卷可參，且於本院前案九十七
    年訴字第一０九五號刑事案件審理中，猶不知悔改，僅因他
    人告以其姓名年籍不詳僅知綽號「阿忠」之友人，疑因欠債
    而遭被害人丁○○押走，為與被害人丁○○理論，即持殺傷
    力更為強大之制式衝鋒槍及制式子彈，再犯本件傷害犯行，
    嚴重危及社會治安，並審酌其持有上開槍、彈之時間甚短、
    數量非鉅，及其智識程度、生活狀況，且被害人丁○○業已
    撤回對被告之傷害告訴，暨被告犯罪後坦承犯行態度尚佳與
    檢察官求處有期徒刑八年尚嫌過重等一切情狀，量處如主文
    所示之刑，另就併科罰金部分諭知易服勞役之折算標準，以
    資懲儆。扣案上開衝鋒槍一枝、試射後所餘之制式子彈二顆
    ，均屬違禁物，應依刑法第三十八條第一項第一款規定宣告
    沒收。至業經鑑定機關試射之制式子彈三顆及被告射擊被害
    人丁○○之制式子彈三顆，其火藥部分均已因擊發而燃燒殆
    盡，其餘部分亦裂解為彈頭及彈殼，不復具子彈之外型及功
    能，自非屬違禁物；又扣案之擦槍工具一批，非屬違禁物，
    亦非被告所有供其犯持有衝鋒槍、制式子彈等犯行所用之物
    ，核與刑法第三十八條沒收之要件不合，爰均不另宣告沒收
    ，附此敘明。
據上論斷，應依刑事訴訟法第二百九十九條第一項前段，槍砲彈
藥刀械管制條例第七條第四項、第十二條第四項，刑法第十一條
前段、第五十五條、第四十二條第三項、第五項、第三十八條第
一項第一款，判決如主文。
本案經檢察官陳紀璋到庭執行職務。
中    華    民    國    99    年    1    月     29    日
                  刑事第十四庭  審判長法  官  陳金虎
                                      法  官  孫淑玉
                                      法  官  周紹武
以上正本證明與原本無異。
如不服本判決應於收受本判決後10日內向本院提出上訴書狀，並
應敘述具體理由。如未敘述上訴理由者，應於上訴期間屆滿後20
日內向本院補提理由書狀（均須按他造當事人之人數附繕本）「
切勿逕送上級法院」。
                                      書記官  蕭伊舒
中    華    民    國    99    年    1     月    29    日
附錄本案論罪科刑法條全文：
槍砲彈藥刀械管制條例第七條：
未經許可，製造、販賣或運輸火砲、肩射武器、機關槍、衝鋒槍
、卡柄槍、自動步槍、普通步槍、馬槍、手槍或各類砲彈、炸彈
、爆裂物者，處死刑、無期徒刑或七年以上有期徒刑；處徒刑者
，併科新臺幣三千萬元以下罰金。
未經許可，轉讓、出租或出借前項所列槍砲、彈藥者，處無期徒
刑或五年以上有期徒刑，併科新臺幣一千萬元以下罰金。
意圖供自己或他人犯罪之用，而犯前二項之罪者，處死刑或無期
徒刑；處徒刑者，併科新臺幣五千萬元以下罰金。
未經許可，持有、寄藏或意圖販賣而陳列第一項所列槍砲、彈藥
者，處五年以上有期徒刑，併科新臺幣一千萬元以下罰金。
意圖供自己或他人犯罪之用，以強盜、搶奪、竊盜或其他非法方
法，持有依法執行公務之人所持有之第一項所列槍砲、彈藥者，
得加重其刑至二分之一。
第一項至第三項之未遂犯罰之。
槍砲彈藥刀械管制條例第十二條：
未經許可，製造、販賣或運輸子彈者，處一年以上七年以下有期
徒刑，併科新台幣五００萬元以下罰金。
未經許可，轉讓、出租或出借子彈者，處六月以上五年以下有期
徒刑，併科新台幣三００萬元以下罰金。
意圖供自己或他人犯罪之用，而犯前二項之罪者，處三年以上十
年以下有期徒刑，併科新台幣七００萬元以下罰金。
未經許可，持有、寄藏或意圖販賣而陳列子彈者，處五年以下有
期徒刑，併科新台幣三００萬元以下罰金。
第一項至第三項之未遂犯罰之。

司法院資訊處製作；財團法人民間司法改革基金會備份。
